臺灣高等法院臺南分院刑事判決　　　　　 九十年度上訴字第一五二七號　　　Ｃ
　　　上　訴　人　臺灣嘉義地方法院檢察署檢察官
　　　被　　　告　丁　○　○
　　　共　　　同
　　　指定辯護人　本院公設辯護人　丙　○　○
右上訴人因被告毒品危害防制條例案件，不服臺灣嘉義地方法院九十年度訴字第八九
號中華民國九十年七月十八日暨同年九月二十六日第一審判決（起訴案號：臺灣嘉義
地方法院檢察署八十九年度偵字第三九五八號），提起上訴，本院判決如左：
      主      文
原判決關於甲○○、丁○○部分撤銷。
甲○○、丁○○共同連續販賣第二級毒品，各處有期徒刑參年柒月。販賣第二級毒品
之所得新台幣參萬元沒收，如全部或一部不能沒收時，以其財產抵償。
      事      實
一、甲○○（曾於八十八年間犯詐欺，經法院判處有期徒刑六月，緩刑三年，猶未知
    悔改）、丁○○與乙○○（連續販賣第二級毒品已於原審判決有罪確定）基於意
    圖營利之概括犯意聯絡，乙○○自民國（下同）八十八年九月間起至八十九年一
    月間止，連續十次，每次一包，每包新台幣（以下同）三千元，委由甲○○、丁○○（為甲○○朋友，由甲○○自行邀其陪同一起）將第二級毒品安非他命取交
    向其購買之人，並於嘉義市崇文國小、嘉義市火車站前紀念碑交付，而販賣第二
    級毒品安非他命，乙○○再自行向買受人收取價金，而以些許安非他命免費贈與
    甲○○、丁○○施用，作為其二人為其交付毒品之代價。
二、案經嘉義市警察局第二分局報請臺灣嘉義地方法院檢察署檢察官偵查起訴。
      理      由
一、訊據被告甲○○固坦承原審同案被告乙○○有於右揭時地，連續十一次，每次一
    包，將第二級毒品安非他命，委伊轉交欲購買之人，交貨地點在嘉義市崇文國小
    、嘉義市火車站前紀念碑等處所而由乙○○自行收取價金而自乙○○獲得些許安
    非他命免費施用等情，惟矢口否認販賣安非他命之犯行，辯稱：伊不認識購買毒
    品之人，他（指乙○○）叫伊送去，伊即送去云云。被告丁○○亦否認販賣安非
    他命之犯行，辯稱：伊不認識乙○○，只認識甲○○，不知道要送毒品云云。
二、經查：
（一）被告丁○○與被告甲○○於警訊中固分別坦承自八十八年九月間，至八十九年
      一月間止，共同協助共同被告乙○○販賣第二級毒品安非他命計約十次（甲○○之供詞見警卷第六頁反面、第七頁正面、第八頁、丁○○之供詞見第十一頁
      反面、第十二頁正面，其中甲○○已於警訊中供稱至八十九年一月間止為正確
      ，且乙○○於同月二十六日即遭起訴並聲請強制戒治而入獄，有本院全國前案
      紀錄表可據）；於檢察官偵查中，被告甲○○與丁○○亦坦認於八十八年九月
      間至八十九年二月初（乙○○已於一月廿六日強制戒治中，故應係一月間之誤
      ）有為乙○○代送第二級毒品安非他命之事實（見偵查卷第二四頁正反面、第
      二十五頁正面）。於本院調查及審理中被告甲○○亦迭次坦承有受乙○○之託
      ，連續送交安非他命給乙○○所賣要購買之人（見本院九十年十二月十一日訊
      問筆錄、九十一年三月二十日審判筆錄）。被告二人所供受託代為轉交毒品予
      買受人，互核一致，且經乙○○於本院供述委託被告二人送交毒品屬實。被告
      二人雖於原審審理中，被告丁○○翻異前供稱未與甲○○受乙○○之指使送交
      毒品給買主（原審卷第五十五頁、第五十六頁），而被告甲○○雖一度坦認曾
      於八十九年一月間和被告丁○○送交第二級毒品安非他命一次（原審卷第五十
      一頁），然於原審審判期日，卻又改稱未共同販賣毒品（原審卷第二○六頁、
      第二○七頁、第二○八頁、第二一一頁）。惟被告二人上開所為利己之辯解，
      既與被告二人甫查獲之初在警局及偵查中之供詞吐露真情迥異，無非事後畏罪
      卸責之詞，委無足採。
（二）又乙○○亦於本院陳明確有透過被告甲○○、丁○○二人轉交安非他命予買受
      人，且次數在十次左右，第一次在八十八年九月以後，是賣給嘉義市人，一錢
      約三千五百元至四千元左右（又稱有時二千元左右），並給被告二人免費吸用
      安非他命作為代價，價金則由伊自己去收，甲○○是替伊送貨，丁○○是甲○○之朋友，伊是拿給甲○○等語（見本院九十一年一月四日訊問筆錄）。顯見
      被告二人上開所供有受乙○○之託將安非他命持交給要購買之人並非虛妄。而
      乙○○連續販賣第二級毒品之犯行，亦經原審判決有罪確定，並有乙○○於本
      院之證詞及原審判決、前科表附卷可稽。又乙○○雖於警訊、檢察官偵查中迄
      原審審理中否認有何與被告甲○○共同販賣第二級毒品安非他命之事實（警卷
      第二頁正面，偵查卷第十七頁正面，原審卷第四十七頁至第四十九頁）。惟查
      應係原審同案被告之乙○○為求防衛自已減輕刑責避就之詞，且有甲○○迭於
      警訊、偵查中、原審及本院審理中迭次所為不利於己之供述，暨被告丁○○於
      警訊、偵查中之自白，前後可以呼應，雖因時日久遠，部分不復記憶細節情形
      ，而未記憶何人購買，或係不願再供出他人之故，仍非可遽認並無販賣第二級
      毒品安非他命之犯行。另價錢方面，已據被告甲○○於警訊中供明係三千元，
      並非乙○○所述有時二千元或三千五百元至四千元不等，合併敘明。被告甲○○雖曾自承有幫乙○○收取價金五次云云，惟被告甲○○嗣亦否認收款情事，
      證人乙○○亦於本院陳明係伊自行收款等情，依「罪疑唯輕，利於被告」之原
      則，被告甲○○此部分所陳自無足取。
（三）且證人邱淑芳即被告甲○○之同居女友亦於警訊中證稱曾於八十九年初某日（
      正確時間不記得）親眼目睹被告丁○○與共同被告甲○○將一大塊安非他命帶
      回嘉義市○區○○○路一八三號住處，敲碎後裝入塑膠袋，幫助某位友人販售
      云云（警卷第二十頁反面、第二一頁正面），且於原審審理中仍結證供述不移
      （原審卷第一一六頁、第一一七頁、第一五九頁、第一六○頁），且被告甲○○亦於本院直承有自乙○○處取得安非他命敲碎等情（見本院九十年十二月十
      一日訊問筆錄第五頁）；即證人乙○○亦於本院供陳確有敲碎安非他命一塊，
      重量約一錢等語（見本院九十一年一月四日訊問筆錄）。是證人即甲○○之同
      居女友邱淑芳所為證言，亦應堪採信。非不能作為被告二人自白之補強證據。
（四）而近來政府為杜絕毒品之氾濫，對於查緝施用及販賣毒品之工作，無不嚴加執
      行，販賣毒品又係重罪，設若無利可圖，衡情一般沾染毒品而持有毒品之人當
      無輕易將所持有之安非他命平白無端贈與他人，而甘冒再次向他人購買時，有
      被查獲移送法辦之危險之理，是乙○○出售安非他命並委由被告甲○○、丁○○二人交付毒品，再自行收取價金，應有中牟利之情事。蓋乙○○如未牟利又
      何能無償供應被告二人吸用安非他命作為送交毒品之代價？此亦應為被告二人
      所明知之事。查交付毒品係販賣行為之構成內容，足證本件被告二人與乙○○
      間，均有犯意聯絡及行為之分擔。又被告二人多次於警訊及偵查中均陳明共約
      十次送交安非他命，已如上述，而被告甲○○雖於本院又自行改稱十一次，每
      次一包，被告蔡字倫參與陪同三次云云，惟均與上開調查結果不符，自無足採
      ，合併說明。
（五）綜上所述，被告甲○○所為辯解，伊無販賣安非他命之犯行云云，自無足採，
      且被告甲○○所辯乙○○叫伊送去，伊即送去，不認識購買之人等語，適反足
      為被告涉有販賣毒品安非他命構成要件之犯行。被告丁○○多次陪同送交毒品
      並與被告甲○○朋分乙○○贈與之毒品（見警訊卷第十二頁正面），顯見被告
      丁○○亦屬知情同夥。本件事證已臻明確，是被告二人之犯行均洵堪認定，應
      予依法論科。
三、按安非他命屬於毒品危害防制條例第二條第二項第二款所定之第二級毒品，被告
    甲○○、丁○○十次共同販賣第二級毒品安非他命，核其所為，均係犯該條例第
    四條第二項之販賣第二級毒品罪。被告販賣前持有第二級毒品之低度行為，為販
    賣第二級毒品之高度行為所吸收，均不另論罪。被告甲○○、丁○○與乙○○間
    ，皆有犯意聯絡及行為分擔，均為共同正犯。又先後十次販賣第二級毒品安非他
    命行為，時間緊接、犯罪構成要件相同，均顯係基於概括犯意反復而為，應依刑
    法第五十六條連續犯規定論以一罪，並就有期徒刑部分加重其刑，無期徒刑部分
    則依刑法第六十五條第一項規定，不予加重。查被告甲○○雖曾犯如事實欄之前
    科及緩刑，有本院被告全國前案紀錄表可按，惟尚非累犯。又被告甲○○、丁○○均未曾向他人收款，且年紀甚輕，所獲者無非些許安非他命代價，法重而情輕
    ，縱依法科處法定最低度之刑仍嫌過重，其犯罪情狀顯可憫恕，爰依刑法第五十
    九條之規定酌減其刑，加重之部分，並先加後減。
四、按被告二人既均早於警訊、偵查中即供出販賣毒品安非他命犯行，並有上開證人
    乙○○、邱淑芳等人之證言足為補強證據，已如上述，原判決諭知無罪自有可議
    ，檢察官上訴意旨，指摘原判決不當，非無理由，自應將原判決關於甲○○及丁○○部分撤銷改判，爰審酌被告二人販賣毒品僅係為圖些許安非他命吸食，而戕
    害他人身心健康，對國家、社會有不良影響，惟事後二人早於警訊及偵查中坦承
    犯行，尚有具體悔過之表現及其他一切情狀，量處如主文第二項所示之刑，以示
    懲儆。又被告因販賣第二級毒品安非他命所得共計三萬元，業據其供承在卷，已
    如前述，應依毒品危害防制條例第十九條第一項之規定沒收之，如全部或一部不
    能沒收時，以其財產抵償之（本案犯罪所得既為現金，其沒收自不生該條項規定
    之追徵價額問題，此為我國最高審判機關所持之見解，參照最高法院八十九年度
    台上字第一二一一號判決）。
據上論斷，應依刑事訴訟法第三百六十九條第一項前段、第三百六十四條、第二百九
十九條第一項前段、毒品危害防制條例第四條第二項、第十九條第一項，刑法第十一
條前段、第二十八條、第五十六條、第五十九條，判決如主文。
本案經檢察官洪泰文到庭執行職務。
中    華    民    國      九十一      年      三      月    二十九      日
                                  臺灣高等法院臺南分院刑事第三庭
                                      審判長法官  黃    崑    宗
                                            法官  葉    居    正
                                            法官  莊    俊    華
右正本證明與原本無異。
如不服本判決，應於判決送達後十日內向本院提出上訴狀，其未敘述理由者並應於提
出上訴狀後十日內向本院補提理由書（應附繕本)。
                                      法院書記官  廖    明    娟
中    華    民    國      九十一      年      四      月      一        日
附錄法條：
毒品危害防制條例第四條第二項：製造、運輸、販賣第二級毒品者，處無期徒刑或七
                              年以上有期徒刑，得併科新台幣七百萬元以下罰金
                              。
